ACORDAO-COMPLETO-2575756

ACÓRDÃO DE RELAÇÃO

ACÓRDÃO DE RELAÇÃO 1502/2023 ATA 3/2023 - PRIMEIRA CÂMARA

Acórdão 1502/2023-TCU-Primeira Câmara
	VISTOS e relacionados estes autos de Tomada de Contas Especial (TCE) autuada pelo Fundo Nacional de Saúde (FNS) em face de ex-secretários municipais de saúde de Timon/MA, em relação à não implantação de uma das equipes de suporte básico do Samu 192, nesta oportunidade examinando pedido de parcelamento de débito efetuado pelo Município de Timon/MA (peça 143) , para recolhimento do débito imputado por meio do item 9.3 do Acórdão 6566/2022-TCU-Primeira Câmara em 36 parcelas.
	Considerando o disposto no art. 26 da Lei 8.443/1992 e no art. 217 do Regimento Interno do TCU - RI/TCU;
	Considerando, afinal, a análise instrutória à peça 144, acolhida pelo Parquet especial à peça 149,
	ACORDAM os Ministros do Tribunal de Contas da União, reunidos em Sessão de 1ª Câmara, por unanimidade, em: 
a) autorizar, nos termos do art. 26 da Lei 8.443, de 1992 c/c art. 217, § 1º, do Regimento Interno do TCU, o parcelamento dos débitos imputados por meio do item 9.3 do Acórdão 6566/2022-TCU-Primeira Câmara ao Município de Timon/MA, em até 36 parcelas, atualizadas monetariamente e acrescidas dos juros de mora, calculados a partir das datas de origem, até a data do efetivo recolhimento, na forma prevista na legislação em vigor; 
b) alertar ao Município de que: 
 (b.1) a falta de pagamento de qualquer parcela importará no vencimento antecipado do saldo devedor (art. 217, § 2º, do RI/TCU) , sem prejuízo das demais medidas legais; 
 (b.2) as Guias de Recolhimento da União (GRU) , para recolhimento das parcelas dos débitos, deverão ser solicitadas mensalmente ao correio eletrônico parcelamento@tcu.gov.br, enquanto perdurar o parcelamento; 
 (b.3) há necessidade de encaminhar os comprovantes de pagamento mensais das parcelas dos débitos a este Tribunal, por meio dos serviços de protocolo digital disponíveis no Portal TCU na internet (conforme estabelecido no art. 3º da Portaria-TCU 114, de 29/07/2020) ; 
 (b.4) o demonstrativo de débito das dívidas do Município Timon/MA poderá ser retirado no portal do TCU, na aba Carta de Serviços, Emissão de GRU, contudo, para acessar essa funcionalidade, é necessário o prévio credenciamento no portal do TCU, ou, ainda, se preferir, basta solicitar ao correio eletrônico deste Serviço (parcelamento@tcu.gov.br) ; e
c) encaminhar os autos à Seproc, para exame dos elementos constantes das peças 145-148 dos autos, bem como alertando-a de que a Procuradoria-Geral do Município de Timon/MA deverá ser notificada de quaisquer decisões nestes autos em sua sede, localizada à Rua Odilo Costa, nº 209, CEP 65.630-250, Centro, Timon-MA.
1. Processo TC-Processo 023.684/2017-8 (TOMADA DE CONTAS ESPECIAL) 
	1.1. Responsáveis: Antônio de Lisboa Lopes de Araújo (XXX.500.243-XX) ; Marcio de Souza Sa (XXX.938.583-XX) ; Prefeitura Municipal de Timon - MA (06.115.307/0001-14) ; Raimundo Neiva Moreira Neto (XXX.841.343-XX) .
	1.2. Órgão/Entidade: Prefeitura Municipal de Timon - MA.
	1.3. Relator: Ministro-Substituto Augusto Sherman Cavalcanti.
	1.4. Representante do Ministério Público: Procurador Rodrigo Medeiros de Lima.
	1.5. Unidade Técnica: Unidade de Auditoria Especializada em Tomada de Contas Especial (AudTCE) .
	1.6. Representação legal: Ludmila Rufino Borges Santos (OAB-MA 17.241) , Adriana Santos Matos (OAB-MA 18.101) e outros, representando Marcio de Souza Sa; Bertoldo Klinger Barros Rego Neto (OAB-MA 11909) , representando Raimundo Neiva Moreira Neto; Adriana Santos Matos (OAB-MA 18101) , representando Antônio de Lisboa Lopes de Araújo.

Primeira Câmara

Prefeitura Municipal de Timon - MA.

Antônio de Lisboa Lopes de Araújo (XXX.500.243-XX); Marcio de Souza Sa (XXX.938.583-XX); Prefeitura Municipal de Timon - MA (06.115.307/0001-14); Raimundo Neiva Moreira Neto (XXX.841.343-XX).

AUGUSTO SHERMAN

Ludmila Rufino Borges Santos (OAB-MA 17.241), Adriana Santos Matos (OAB-MA 18.101) e outros, representando Marcio de Souza Sa; Bertoldo Klinger Barros Rego Neto (OAB-MA 11909), representando Raimundo Neiva Moreira Neto; Adriana Santos Matos (OAB-MA 18101), representando Antônio de Lisboa Lopes de Araújo.

Procurador Rodrigo Medeiros de Lima.

TOMADA DE CONTAS ESPECIAL (TCE)

Unidade de Auditoria Especializada em Tomada de Contas Especial (AudTCE).